臺灣臺南地方法院刑事判決
109年度易字第1398號
公  訴  人  臺灣臺南地方檢察署檢察官
被      告  王文洲




上列被告因違反毒品危害防制條例案件，經檢察官提起公訴（10
9年度偵字第7451號），被告於準備程序中就被訴事實為有罪之
陳述，經本院裁定進行簡式審判程序後，本院判決如下：
    主  文
王文洲持有第一級毒品，處有期徒刑陸月，如易科罰金，以新臺
幣壹仟元折算壹日。
扣案第一級毒品海洛因拾包（驗餘淨重共貳點玖捌公克）、第二
級毒品甲基安非他命貳包（驗後淨重肆點零伍柒公克、參點捌參
玖公克），均沒收銷燬之。
    事實及理由
一、犯罪事實：王文洲明知海洛因、甲基安非他命依其成癮性、
    濫用性及對社會危害性，係毒品危害防制條例第2條規定所
    稱之第一級、第二級毒品，不得持有，仍於民國108年12月3
    0日前某時，在臺南市○○區○○路○段00號安南醫院前，向綽號
    「賢哥」之成年男子以新臺幣4萬元、6千元之價格，購得第
    一級海洛因10包(檢驗前淨重共約2.99公克）、第二級毒品
    甲基安非他命2包(檢驗前淨重共約7.982公克）而持有之。
    嗣經警於108年12月30日16時50分許，在臺南市新化區中正
    路與台19甲線路口欲攔查王文洲所駕駛搭載龍勁仰、李清山
    之車號000-0000號自小客車，王文洲拒絕攔查，經警追緝至
    臺南市○○區○○路00巷00弄00號前，為附帶搜索王文洲駕駛之
    上開車輛，扣得海洛因10包及甲基安非他命2包，因而查悉
    上情。案經臺南市政府警察局新化分局報告臺灣臺南地方檢
    察署檢察官偵查起訴。
二、本件被告王文洲所犯均係死刑、無期徒刑、最輕本刑為3年
    以上有期徒刑以外之罪，其於準備程序中就被訴事實為有罪
    之陳述，經法官告知簡式審判程序之旨，並聽取公訴人及被
    告之意見後，認宜為簡式審判程序，依刑事訴訟法第273條
    之1第1項規定，裁定進行簡式審判程序加以審理，則依據刑
    事訴訟法第273條之2、同法第159條第2項之規定，不適用傳
    聞法則有關限制證據能力之相關規定；並得依同法第310條
    之2之準用同法第454條之規定製作略式判決書（僅記載「證
    據名稱」），合先敘明。
三、上揭犯罪事實，有下列證據可資佐證：
  ㈠被告於警詢、偵訊及本院準備程序中之自白。
  ㈡證人龍勁仰、李清山於偵查中之指證。
  ㈢卷附臺南市政府警察局新化分局搜索、扣押筆錄暨扣押物品
    目錄表、現場照片1份、法務部調查局濫用藥物實驗室109年
    2月17日調科壹字第10923001840號鑑定書、高雄市立凱旋醫
    院高市凱醫驗字第63326號濫用藥物成品檢驗鑑定書。
四、查海洛因與甲基安非他命分屬毒品危害防制條例第2條第2項
    第1款、第2款所規定之第一級毒品與第二級毒品，非經主管
    機關許可，不得持有之。又按行為後法律有變更者，適用行
    為時之法律，但行為後之法律有利於行為人者，適用最有利
    於行為人之法律，刑法第2條第1項定有明文。被告行為後，
    毒品危害防制條例於109年1月15日經總統公布修正施行，並
    自同年7月15日起生效。修正前同條例第11條第1、2項規定
    「持有第一級毒品者，處三年以下有期徒刑、拘役或新臺幣
    五萬元以下罰金。持有第二級毒品者，處二年以下有期徒刑
    、拘役或新臺幣三萬元以下罰金。 」、修正後之條文則為
    「持有第一級毒品者，處三年以下有期徒刑、拘役或新臺幣
    三十萬元以下罰金。持有第二級毒品者，處二年以下有期徒
    刑、拘役或新臺幣二十萬元以下罰金。」，經比較修正前後
    之法律，新法提高法定刑上限，是本案經新舊法比較之結果
    ，應以被告行為時之法律即修正前之毒品危害防制條例第11
    條第1、2項對被告較為有利。是核被告所為，係犯修正前毒
    品危害防制條例第11條第1項、第2項之持有第一級、第二級
    毒品等罪。被告以一持有行為同時觸犯上開持有第一級、第
    二級毒品等2罪，為想像競合犯，依刑法第55條規定，從一
    重以持有第一級毒品罪處斷。爰審酌被告明知海洛因與甲基
    安非他命等毒品為我國嚴厲查禁之物，竟漠視法紀，亦無視
    政府禁制毒品之政策及決心，非法持有扣案海洛因與甲基安
    非他命，所為易滋生其他犯罪，對社會治安具有潛在危險性
    ，影響整體社會秩序，實屬不該，惟念被告犯後已坦承犯行
    ，兼衡被告國中肄業之智識程度，已婚，目前有四個小孩，
    最小的是107年生的，從事建築防波堤的工作，每日薪資約
    新臺幣2,000元等一切情狀，酌情量處如主文所示之刑，並
    諭知易科罰金之折算標準。扣案第一級毒品海洛因10包（驗
    餘淨重共2.98公克）、第二級毒品甲基安非他命2包（驗後
    淨重4.057公克、3.839公克）（其包裝袋因與毒品混合無從
    分析剝離，併予沒收銷燬之），均依毒品危害防制條例第18
    條第1項前段沒收銷燬之。
據上論斷，應依刑事訴訟法第299條第1項前段、第273條之1第1
項、第310條之2，修正前毒品危害防制條例第11條第1項、第2項
、毒品危害防制條例第18條第1項前段，刑法第11條、第2條第1
項、第55條、第41條第1項前段，判決如主文。
本案經檢察官白覲毓提起公訴，檢察官廖羽羚到庭執行職務。
中　　華　　民　　國　　109 　年　　12　　月　　31　　日
　　　　　　　　　刑事第七庭    法　官　鄭銘仁
以上正本證明與原本無異。
如不服本判決應於收受本判後20日內向本院提出上訴書狀，並應
敘述具體理由。其未敘述上訴理由者，應於上訴期間屆滿後20日
內向本院補提理由書狀（均須按他造當事人之人數附繕本）「切
勿逕送上級法院」。
  　　　　　　　　　　　　　　　書記官　陳姝妤
中　　華　　民　　國　　110 　年　　1 　　月　　4 　　日
附錄本案論罪科刑法條：
修正前毒品危害防制條例第11條
持有第一級毒品者，處三年以下有期徒刑、拘役或新臺幣五萬元
以下罰金。
持有第二級毒品者，處二年以下有期徒刑、拘役或新臺幣三萬元
以下罰金。
持有第一級毒品純質淨重十公克以上者，處一年以上七年以下有
期徒刑，得併科新臺幣一百萬元以下罰金。
持有第二級毒品純質淨重二十公克以上者，處六月以上五年以下
有期徒刑，得併科新臺幣七十萬元以下罰金。
持有第三級毒品純質淨重二十公克以上者，處三年以下有期徒
刑，得併科新臺幣三十萬元以下罰金。
持有第四級毒品純質淨重二十公克以上者，處一年以下有期徒刑
得併科新臺幣十萬元以下罰金。
持有專供製造或施用第一級、第二級毒品之器具者，處一年以下
有期徒刑、拘役或新臺幣一萬元以下罰